臺灣高等法院臺南分院刑事判決
                                    108年度上易字第180號
上  訴  人
即  被  告  蔡承恩



上列上訴人因侵入住居等案件，不服臺灣雲林地方法院107 年度
易字第631 號中華民國108 年3 月18日第一審判決（起訴案號：
臺灣雲林地方檢察署106 年度偵字第5712號、第5785號），提起
上訴，本院判決如下：
    主  文
原判決撤銷。
丁○○犯公然侮辱罪，處拘役拾伍日，如易科罰金，以新臺幣壹
仟元折算壹日。
其他被訴犯侵入住宅罪部分，無罪。
    事  實
一、丁○○與乙○○、丙○○父子為隔壁鄰居關係，丁○○於民國106 年
    9 月22日晚間，前往雲林縣○○鄉○○村○○路00○0 號乙○○住處
    門口前馬路，與乙○○、丙○○發生口角，警方獲報並派遣警員
    甲○○於同日晚間21時30分許到場時，丁○○竟基於公然侮辱之
    犯意，在該處屬不特定多數人得以共見共聞之情況下，對乙○○出言：「你大流氓耶，才可以當鄉長」（台語），並接續
    對丙○○語出：「你就是流氓啦，才會不講道理啦」（台語）
    、「你會有報應的，你這個大流氓，跟警察勾結」（台語）
    。丁○○以此等言語辱罵乙○○、丙○○，足以貶損其二人之人格
    及社會評價。經員警甲○○在現場以手機錄影蒐證，乙○○、丙○○並向警方提告，始悉上情。
二、案經乙○○、丙○○訴由雲林縣警察局虎尾分局報請臺灣雲林地
    方檢察署檢察官偵查起訴。
    理  由
甲、有罪部分：
壹、程序部分：
一、本件被告丁○○雖於本院109 年8 月26日上午9 時40分審理期
    日未到庭，惟本次審理期日，業於109 年6 月17日進行審判
    程序時，當庭對於到場之被告，經面告以下次應到之日、時
    、處所，並記明筆錄，有本院109 年6 月17日審判筆錄載明
    可稽（見本院卷一第542 頁），嗣於本案辯論終結後之下午
    ，被告雖有陳報同日在台北長庚醫院就診之診斷證明書過院
    ，惟本院前開審判期日係定在上午9 時40分，被告於同日至
    台北市門診（非急診），顯然其無意於同日上午準時到庭，
    且無證據證明事出急迫，況本院於開庭當時，有當庭撥打卷
    內留存之被告市內電話及手機門號，均無法聯絡上被告，有
    同日審判筆錄載明可憑（見本院卷二第81頁），是被告既未
    於事先向本院請假，或於同日開庭前以電話向本院說明無法
    到庭原因，難認其有正當理由可以不到庭，是本件被告經合
    法傳喚，無正當之理由不到庭，爰依刑事訴訟法第371 條規
    定，不待其陳述，逕行判決。
二、證人乙○○、丙○○於警詢之陳述部分：按被告以外之人於審判
    外之言詞或書面陳述，除法律有規定者外，不得作為證據，
    刑事訴訟法第159 條第1 項定有明文。查證人乙○○、丙○○於
    警詢中所為之陳述，係被告以外之人在審判外之陳述，經被
    告及其辯護人（已解除指定辯護）於本院準備程序表示不同
    意採為證據（見本院卷一第96頁），檢察官並未證明上開筆
    錄內容符合刑事訴訟法第159 條之2 之例外規定，依前揭規
    定，本院認為證人乙○○、丙○○於警詢之陳述部分，無證據能
    力，不得作為本案裁判基礎之證據資料，但得作為彈劾證據
    使用（最高法院94年度台上字第6732號、94年度台上字第68
    81號判決要旨參照）。
三、按警察對於經常發生或經合理判斷可能發生犯罪案件之公共
    場所或公眾得出入之場所，為維護治安之必要時，得協調相
    關機關（構）裝設監視器，或以現有之攝影或其他科技工具
    蒐集資料，警察職權行使法第10條第1 項定有明文。本案雲
    林縣警察局虎尾分局元長分駐所警員李鴻毅，係於106 年9
    月22日擔服18時至22時值班勤務時，於21時許接獲轄內民眾
    （丁○○）撥打該分駐所電話報案，在○○鄉○○村○○路00之0 號
    有糾紛案件需要警方協助，警員立即連絡線備同仁警員甲○○
    前往查處等情，有雲林縣警察局虎尾分局雲警虎偵字第1090
    008686號函檢附之職務報告在卷可稽（見本院卷二第11至13
    頁），而證人即警員甲○○係經勤務中心指派前往案發地點處
    理，因發現被告在乙○○住處門口馬路與告訴人父子爭執吵架
    ，為避免雙方糾紛擴大發生治安危害，乃以自己手機當場錄
    影蒐證，並錄下被告與告訴人父子對罵內容乙節，亦經證人
    甲○○於本院到庭陳證無訛（見本院卷一第535 至537 頁），
    則證人甲○○依其執勤經驗判斷被告與告訴人父子在現場激烈
    爭吵，應已足形成合理懷疑認雙方恐因糾紛擴大有危害治安
    之虞，因而決定以手機錄影蒐證，是警員甲○○於執行勤務期
    間，為避免發生治安危害而以手機錄影蒐證，自屬其依法執
    行勤務範疇，所為實合於警察職權行使法第10條第1 項之規
    定，係合法執行公務之行為。再警察任務為依法維持公共秩
    序，保護社會安全，防止一切危害，促進人民福利；其依法
    行使之職權包括協助偵查犯罪、執行搜索、扣押、拘提及逮
    捕等，亦為警察法第2 條、第9 條第3 款、第4 款所明定。
    是警察除負責所屬轄區及規劃之各別警察勤務外，依法亦有
    協助偵查犯罪、執行逮捕等警察勤務執掌。而警員甲○○，係
    於106 年9 月22日21時許在線上備勤時，因接獲勤務中心派
    遣，前往雲林縣○○鄉○○村○○路00○0 號乙○○住處門前瞭解有
    何糾紛，經發現被告與告訴人父子在現場發生爭執吵架，始
    以手機錄影蒐證，均屬依法執行職務之行為，又被告以案發
    現場有糾紛案件為由，撥打電話至分駐所報案，復見警員甲○○身著制服抵達，自無不知警員甲○○係在執行勤務之理。是
    本件既係被告撥打電話報案，並在屬不特定多數人得以共見
    共聞之乙○○住處門口馬路與告訴人發生爭執吵架，則員警據
    報前往現場處理，為避免雙方糾紛擴大有維護治安之必要，
    因而依警察職權行使法第10條第1 項之規定，以手機錄影蒐
    證，自屬有據。本院認員警以手機錄影蒐證，因而錄下被告
    與告訴人父子間之對話內容（詳後述），為有證據能力。
四、按被告以外之人於審判外之陳述，雖不符刑事訴訟法第159
    條之1 至第159 條之4 規定得為證據之情形，而經當事人於
    審判程序同意作為證據，法院審酌該言詞陳述或書面陳述作
    成時之情況，認為適當者，亦得為證據，刑事訴訟法第159
    條之5 第1 項定有明文。又刑事訴訟法第159 條之5 立法意
    旨，在於確認當事人對於傳聞證據有處分權，得放棄反對詰
    問權，同意或擬制同意傳聞證據可作為證據，屬於證據傳聞
    性之解除行為，如法院認為適當，不論該傳聞證據是否具備
    刑事訴訟法第159 條之1 至第159 條之4 所定情形，均容許
    作為證據，不以未具備刑事訴訟法第159 條之1 至第159 條
    之4 所定情形為前提。查本院109 年8 月26日審理時，被告
    經合法傳喚，但無正當理由不到庭，惟除前揭所示部分外
    ，本判決所引用之下列供述證據暨其他書證、物證，檢察官
    、被告及其辯護人（已解除指定辯護）於本院準備程序、審
    理時，均同意作為本案證據（見本院卷一第96、310 、000 
    頁），經本院逐一提示後，迄於言詞辯論終結前亦未聲明異
    議，本院審酌上開證據資料製作時之情況，尚無違法不當及
    證明力明顯過低之瑕疵，認以之作為證據應屬適當，故揆諸
    前開規定，應認有證據能力。
貳、實體部分：
一、訊據被告固坦承有在上開時間、地點罵告訴人前揭「流氓」
    等語乙節，惟矢口否認有公然侮辱犯行，辯稱：是告訴人他
    們設局讓我罵的，且「流氓」一詞對告訴人等不會產生任何
    貶低人格效果等語。經查：
  ㈠依雲林縣警察局虎尾分局雲警虎偵字第1090008686號函檢附
    之職務報告記載（見本院卷二第11至13頁），雲林縣警察局
    虎尾分局元長分駐所警員李鴻毅係於106 年9 月22日，擔服
    18時至22時之值班勤務時，於21時許接獲轄內民眾（即被告
    丁○○）撥打該分駐所電話報案，在○○鄉○○村○○路00之0 號有
    糾紛案件需要警方協助，警員立即連絡線上備勤同仁警員甲○○前往查處。另證人即警員甲○○係經勤務中心指派前往案發
    地點處理，因發現被告在乙○○住處門口前馬路與告訴人父子
    爭執吵架，為避免雙方糾紛擴大發生治安危害，乃以自己手
    機當場錄影蒐證，並錄下被告與告訴人父子對罵內容乙節，
    亦經證人甲○○於本院到庭陳證無訛（見本院卷一第535 至53
    7 頁）。
  ㈡經本院勘驗警員甲○○以手機蒐證之現場錄影檔案（光碟附於5
    785號偵卷證物袋內）結果，其中被告有以前揭侮辱性言詞
    之對話內容為：「被告丁○○：你們實在可惡。告訴人乙○○：
    你最好不要過來。告訴人丙○○：你整天都在那有的沒的。告
    訴人乙○○：你在擾亂我欸。被告丁○○：是你在擾亂我欸。告
    訴人丙○○：你每天都跑來我家。警員甲○○：好了，好了。被
    告丁○○：是你們在擾亂。告訴人丙○○：我跟你說，我們有錄
    影機勒，我們有錄影機勒齁。被告丁○○：錄影機放出來，你
    很壞，你們實在惡質。告訴人丙○○：嘿，惡質。告訴人乙○○
    ：你才惡質。被告丁○○：你們最惡質才能當大鄉長，你大流
    氓耶，才可以當鄉長，對不對？（00:00:21~00:00:25 ）」
    、「被告丁○○對丙○○：你不要倚勢齁，你不要倚勢你兄弟多
    。告訴人丙○○：你講話齁，剛好就好，不要這樣齁。被告丁○○：不要仗著你兄弟多我就怕你喔。告訴人丙○○：在元長，
    你四處去占別人便宜。被告丁○○：你兄弟多啦。告訴人丙○○
    說：正直一點啦。被告丁○○：你兄弟多就可以囂張喔。告訴
    人丙○○：元長不允許有你這種人啦。被告丁○○：你這種人就
    是太囂張啦。告訴人丙○○：元長就是不允許有你這種人啦。
    警員甲○○：好了，好了，好了，你不要理他啦，不要跟他吵
    啦。被告丁○○：你就是流氓啦，才會不講道理啦，不要跟我
    講道理啦！（00:02:59~00:03:02 ）」（以上為第1 個檔案
    ，檔名：VID_00000000_213710.MP4 ）、「被告丁○○：你這
    樣執法過當啦，你們這樣是什麼意思啦。警：來，上車。被
    告丁○○：你會有報應的，你這個大流氓，跟警察勾結，你不
    要以為這樣就會沒事。（00:01:24~00:01:30 ）」（以上為
    第2 個檔案，檔名：VID_00000000_213946 ），有本院勘驗
    筆錄載明可稽（見本院卷一第143 、145 、149 頁），而前
    揭對話內容係在乙○○住處門口前馬路發生，亦有前開手機現
    場錄影之擷圖影像畫面4 張可以佐證（見警卷第15至18頁）
    ，足認被告、告訴人等當時在乙○○住處門口相互嗆聲，被告
    並有對乙○○出言：「你大流氓耶，才可以當鄉長」（台語）
    ，亦對丙○○出言：「你就是流氓啦，才會不講道理啦」（台
    語）、「你會有報應的，你這個大流氓，跟警察勾結」（台
    語）等語，亦堪予認定。
  ㈢從雙方爭吵的脈絡、使用的言詞來看，本案起因於被告與告
    訴人雖互為鄰居，但都認為對方對其有騷擾行為，被告才會
    在告訴人住家門口馬路與告訴人發生爭吵，且由前揭勘驗筆
    錄內容可知，被告在與告訴人爭吵當時，警員甲○○有試圖制
    止雙方不要再吵，但雙方在互嗆對方惡質後，被告仍對乙○○
    語出：「你大流氓耶，才可以當鄉長」等語，而被告既係在
    警察到場後，與告訴人發生爭吵且不聽勸阻口出惡言，難認
    其對告訴人語出「流氓」字眼係遭到設局所致。另被告口出
    上開惡言之影像時間約在00:00:21~00:00:25 時，其間仍無
    視警員勸阻，在接續與告訴人爭吵2 分多鐘（影像時間約00
    :02:59~00:03:02 ）後，復對丙○○語出：「你就是流氓啦，
    才會不講道理啦」等語，之後因丙○○在現場表示要對被告提
    出公然侮辱告訴（詳勘驗筆錄所載，本院卷一第000 頁），
    經警員聯絡警方同仁到場，依現行犯規定要將被告移送警局
    時，被告此時復對丙○○語出「你會有報應的，你這個大流氓
    ，跟警察勾結」等語，換言之，被告係因在一連串的吵架過
    程中不聽勸阻，持續對告訴人二人語出「流氓」多次，不能
    說被告會口出惡言都是由於告訴人的挑釁所致。而依前開手
    機現場錄影之擷圖影像畫面4 張（見警卷第15至18頁）可知
    ，被告係在乙○○住處門口前馬路，對告訴人多次辱罵「流氓
    」等語，客觀上足以貶損告訴人之人格名譽，被告在馬路邊
    這樣的公開場合對告訴人辱罵上開言詞，被告有公然侮辱他
    人之故意，已堪認定。
  ㈣被告雖辯稱「流氓」一詞並非侮辱字眼，不會產生任何貶低
    人格效果，且乙○○當鄉長是事實，當流氓也是事實云云。惟
    按刑法第309 條之公然侮辱罪，所稱侮辱，凡未指明具體事
    實，而其內容足以貶損他人社會評價之輕蔑行為，即足當之
    。本罪所保護之法益乃個人經營社會群體生活之人格評價，
    是否構成侮辱，並非從被害人或行為人之主觀感受判斷，而
    係以陳述內容之文義為據，且侮辱行為之態樣，凡指對人詈
    罵、嘲笑、侮蔑，其方法並無限制，不問以文字、言詞、態
    度、舉動，只須以公然方式為之，而足使他人在精神上、心
    理上有感受難堪或不快之虞，減損特定人之聲譽、人格及社
    會評價即足。查「流氓」一詞，在社會通念及口語意義上，
    係指破壞社會秩序或組織幫派之不法人士，足以減損他人之
    人格及社會評價，且令人感到難堪、不快，被告以前開言詞
    指摘告訴人，客觀上既足以減損告訴人二人之人格及社會評
    價，即與「侮辱」之構成要件相符，此與被告自認「流氓」
    一詞並非侮辱字眼，核屬無關。是被告前開辯詞，顯屬無據
    ，自無足採。再者，刑法第311 條係關於事實之「意見表達
    」或「評論」，就誹謗罪特設之阻卻違法事由。而刑法第30
    9 條所稱「侮辱」者，係以言語、舉動或其他方式，對人為
    抽象的、籠統性侮弄辱罵而言，至同法第310 條稱「誹謗」
    者，則係以具體指摘或傳述足以毀壞他人名譽之事而言，二
    者有所分別。是以刑法第311 條針對誹謗行為，雖定有不罰
    事由，然於公然侮辱行為，並無適用餘地（最高法院109年
    度台上字第3101號判決意旨參照）。從而被告於不特定多數
    人得共見共聞之告訴人乙○○住處門前馬路，以「流氓」此語
    辱罵告訴人二人，所為係構成公然侮辱罪，自無適用刑法第
    311 條善意阻卻違法之可言，併此敘明。
  ㈤綜上所述，本案事證明確，被告上開犯行堪以認定，應依法
    論科。至於被告雖具狀就告訴人與天道盟太陽會台北市三重
    區老大李文展有無親屬關係、丙○○有無詐欺前科、李文展兒
    子李宗懋為何回鄉第一次參選就當選元長鄉之鄉民代表等項
    聲請調查（見本院卷二第17頁），惟本案事證已臻明瞭，上
    開聲請事項核無再予調查之必要，併此敘明。
二、論罪部分：
  ㈠被告行為後，刑法第309 條第1 項雖於108 年12月25日修正
    公布，並自同年12月27日生效施行，惟僅係將該條文之罰金
    數額調整換算後予以明定，並無新舊法比較問題，合先敘明
    。
  ㈡核被告所為，係犯刑法第309 條第1 項之公然侮辱罪。被告
    在密接的時間、地點先後辱罵告訴人丙○○上開言詞，為接續
    犯。又被告以一公然侮辱行為，同時辱罵告訴人乙○○及丙○○
    ，為一行為觸犯數同一罪名之同種想像競合犯，應依刑法第
    55條前段之規定，僅論以一公然侮辱罪。
三、公訴意旨另認被告有對告訴人二人出言：「我就是專門要報
    你們這種流氓」之言詞，因認被告此部分亦涉犯公然侮辱罪
    嫌等語，惟經本院勘驗警員甲○○以手機蒐證之現場錄影檔案
    （光碟附於5785號偵卷證物袋內）結果，此段言詞全文為：
    「告訴人丙○○：你看你向派出所報案幾次了，都有紀錄齁。
    被告丁○○：去調啦，我就是專門報你這種人，我就是報這啦
    （00:04:05~00:04:08 ）」，有本院勘驗筆錄載明可稽（見
    本院卷一第146 頁），換言之，被告僅對告訴人語出「我就
    是專門報你這種人」等語，該段對話內容並無語出「流氓」
    此字眼，自不構成公然侮辱罪，原應為無罪之諭知。惟此部
    分與前開起訴經論罪科刑部分，檢察官認有接續犯之包括一
    罪之關係，爰不另為無罪之諭知。
乙、無罪部分：
一、公訴意旨另以：被告丁○○明知乙○○之住宅非屬公眾得自由出
    入之場所，竟基於侵入住居之犯意，於106 年8 月25日14時
    50分許，未得居住於雲林縣○○鄉○○路00○0 號之乙○○同意，
    無故步行進入該屋客廳，嗣經乙○○報警始查知上情。因認被
    告此部分涉犯刑法第306 條第1 項之侵入住宅罪嫌等語。
二、按犯罪事實應依證據認定之，不能證明被告犯罪者，應諭知
    無罪之判決，刑事訴訟法第154 條第2 項、第301 條第1 項
    分別定有明文。又認定不利於被告之事實，須依積極證據，
    苟積極證據不足為不利於被告事實之認定時，即應為有利於
    被告之認定，更不必有何有利之證據；另認定犯罪事實所憑
    之證據，雖不以直接證據為限，間接證據亦包括在內，然而
    無論直接或間接證據，其為訴訟上之證明，須於通常一般之
    人均不致有所懷疑，而得確信為真實之程度者，始得據為有
    罪之認定，倘其證明尚未達於此一程度，而有合理性懷疑存
    在時，即不得遽為被告犯罪之認定（最高法院30年上字第81
    6 號、76年台上字第4986號判決意旨參照）。又被害人就被
    害經過所為之陳述，其目的在於使被告受刑事訴追處罰，與
    被告處於絕對相反之立場，其陳述或不免渲染、誇大。是被
    害人縱立於證人地位具結而為指證、陳述，其供述證據之證
    明力仍較與被告無利害關係之一般證人之陳述為薄弱。從而
    ，被害人就被害經過之陳述，除須無瑕疵可指，且須就其他
    方面調查又與事實相符，亦即仍應調查其他補強證據以擔保
    其指證、陳述確有相當之真實性，而為通常一般人均不致有
    所懷疑者，始得採為論罪科刑之依據，非謂被害人已踐行人
    證之調查程序，即得恝置其他補強證據不論，逕以其指證、
    陳述作為有罪判決之唯一證據（最高法院95年度台上字第60
    17號判決意旨參照）。
三、公訴人認被告此部分涉有刑法第306 條第1 項之侵入住宅罪
    嫌，無非係以告訴人乙○○於警詢、偵訊證述為其論據。訊據
    被告固坦承有進入告訴人乙○○住處，惟辯稱：伊是為要檢舉
    對面賭博吵鬧，才進去乙○○家中商談，目的是為了請乙○○以
    前鄉長身分勸對面不要賭博，並非惡意侵入民宅等語。按刑
    法第306 條第1 項之不法侵入住宅罪，所謂「無故」，係指
    無正當理由；稱「侵入」，係指未得有支配或管理權人之允
    許，擅自入內者而言。而查，經本院勘驗卷附被告侵入住宅
    影片光碟（光碟附於5712偵卷證物袋內），勘驗結果為：一
    開始被告丁○○自畫面左側手持助行器走入畫面，被告丁○○以
    右手推開告訴人乙○○住處左邊及右邊之拉門，惟因拉門具自
    動關閉之特性，被告丁○○雙手持助行器往前走，左側身欲進
    入上開住處時，拉門旋即關閉，被告後退，此時告訴人乙○○
    住處內有人幫被告丁○○推開拉門，被告丁○○進入告訴人乙○○
    住處（監視器時間為14:24:56），（監視器時間為14:26:42
    ）被告丁○○自告訴人乙○○住處走出，其後並跟隨二名男子走
    出，（監視器時間為14:26:51）三人消失於畫面中等情，有
    本院勘驗筆錄載明可稽（見本院卷一第121 至124 頁）。是
    依前開監視錄影畫面內容可知，被告當天是雙手持助行器走
    路，行動不便，且因乙○○住處拉門具自動關閉特性，被告無
    法以己力開門再持助行器進入屋內，之後係因乙○○住處內有
    人幫被告推開拉門，被告始得以手扶助行器進入乙○○住處，
    且在屋內待約2 分鐘後，即由屋內二人陪同走出屋外，參以
    證人乙○○於本院到庭證稱：我當時人在屋內，我把門打開，
    被告就進去了，坐著椅子，被告進去時，我沒有跟他說不能
    進來，也沒有叫他出去等語明確（見本院卷一第312 至315 
    頁），堪認被告係經告訴人乙○○幫其推開拉門，允其入內後
    ，始持助行器走入屋內，並非擅自侵入乙○○住處甚明。綜上
    ，被告被訴無故侵入住宅罪部分，依調查證據之結果，並無
    積極證據足以證明被告犯有公訴意旨所指此部分之犯行，而
    檢察官就此起訴之犯罪事實所提出之證據，不足為被告有罪
    之積極證明，亦未達「通常一般之人均不致有所懷疑，而得
    確信其為真實之程度」，揆諸前揭說明，基於無罪推定之原
    則，不能證明被告犯罪，自應就此部分為被告無罪之諭知。
丙、撤銷改判理由：
一、原審認被告犯侵入住宅罪、公然侮辱罪之事證明確，因予論
    罪科刑，固非無見。惟按累犯之成立，以曾受徒刑之執行完
    畢，或一部之執行而赦免後，5 年以內故意再犯有期徒刑以
    上之罪者為要件，故被告雖受刑罰執行後再行犯罪，若其再
    犯之罪法定刑並非有期徒刑以上，而為拘役或罰金，即不能
    論以累犯。查刑法第309 條第1 項公然侮辱罪之法定刑為：
    「處拘役或9 千元以下罰金」，並非有期徒刑以上之罪，從
    而被告本案雖成立刑法第309 條第1 項之公然侮辱罪，但並
    不會構成累犯，乃原審認被告此部分構成累犯，並加重其刑
    ，自有判決適用法則不當之違法。另被告被訴侵入乙○○住宅
    部分，並不成立犯罪，業如前述，乃原審就此部分為被告有
    罪之諭知，即難謂允當。從而被告上訴主張其不成立公然侮
    辱罪，雖無理由，惟其主張無故侵入住宅罪部分，並不構成
    犯罪，因而指摘原判決此部分不當，即有理由，且原判決就
    公然侮辱罪部分既有上開瑕疵，亦屬無可維持，自應由本院
    將原判決撤銷改判。
二、有罪部分（即被訴公然侮辱罪部分）：爰審酌被告僅因自己
    對告訴人二人之反應不滿，即公然以上開不堪之言語辱罵告
    訴人二人，致告訴人二人之名譽、自尊及人格受損，且被告
    犯罪後，否認犯罪，毫無悔意，迄今尚未與告訴人二人和解
    ，所為實值非難；兼衡被告自陳高中畢業之智識程度，未婚
    、無小孩，在家幫忙，月入新臺幣2 萬多元（見原審卷第31
    8 頁）等家庭、經濟狀況等一切情狀，就其所犯公然侮辱罪
    部分，量處如主文第二項所示之刑，並諭知易科罰金之折算
    標準。
三、無罪部分（即被訴侵入住宅罪部分）：檢察官就此部分所提
    出之證據，不足為被告有罪之積極證明，亦未達「通常一般
    之人均不致有所懷疑，而得確信其為真實之程度」，此部分
    不能證明被告犯罪，爰就此部分為被告無罪之諭知。
丁、適用之法律﹕
一、刑事訴訟法第369 條第1 項前段、第364 條、第371 條、第
    299 條第1 項前段、第301 條第1 項。
二、刑法第309 條第1 項、第55條前段、第41條第1 項前段。三
    、刑法施行法第1 條之1 第1 項。本案經檢察官李侃穎提起
    公訴，檢察官陳建弘到庭執行職務。
中　　華　　民　　國　 109  　年　　10　　月　　16　　日
                  刑事第三庭　  審判長法  官　陳連發
                                      法  官　何秀燕
                                      法　官  張瑛宗
以上正本證明與原本無異。
不得上訴。
                                      書記官　姚慈盈
中　　華　　民　　國　 109  　年　　10　　月　　16　　日
附錄本案論罪科刑法條全文：
中華民國刑法第309條
公然侮辱人者，處拘役或9千元以下罰金。
以強暴犯前項之罪者，處1年以下有期徒刑、拘役或1萬5千元以
下罰金。